【裁判字號】    89,自,345
【裁判日期】    920214
【裁判案由】    違反著作權法
【裁判全文】
臺灣臺北地方法院刑事裁定                          八十九年度自字第二一八號
    自  訴  人  美華影音科技股份有限公司
    代  表  人  施新村
    自  訴  人  戊○○○○片有限公司
    代  表  人  吳東龍
    自  訴  人  光美文化事業有限公司
    代  表  人  廖龍正
    自  訴  人  環球音樂出版股份有限公司
    代  表  人  張桂明
    自  訴  人  上華音樂經紀股份有限公司
    代  表  人  張松輝
    被      告  丙○○
    被      告  不二門企業有限公司
    兼右代表人  丁○○
    選任辯護人  蕭明哲  律師
                陳雪萍  律師
    被      告  甲○○
    選任辯護人  李威廷  律師
                陳怡貞  律師
    被      告  乙○○
右列被告因違反著作權法案件，經自訴人提起自訴，本院裁定如左：
    主  文
自訴駁回。
    理  由
一、按法院或受命推事於自訴案件第一次審判期日前訊問及調查結果，如認為案件有
    刑事訴訟法第二百五十二條至第二百五十四條之情形者，得以裁定駁回其自訴，
    同法第三百二十六條第三項定有明文。
二、本件自訴意旨如自訴狀所載。
三、本院經查：自訴人認被告等涉有違反著作權法第九十四條之罪嫌，無非以被告丙○○明知分別如附表編號一至五所示之歌曲，分別係自訴人所享有著作權之歌曲
    ，竟以重製之方法重製上述歌曲於光碟片上，再將光碟片連同「現代九九點唱機
    」販賣與知情之被告不二門公司負責人丁○○，被告丁○○再販賣予知情之陳文
    賢（業經判決無罪確定），陳文賢再販賣予上新聯晴電器股份有限公司（下稱聯
    晴公司，稱業經判決無罪確定）之總經理即知情之被告甲○○、採購部經理乙○○，於該公司之經銷店內公開販賣予不特定之顧客，自訴人並提出著作權授權合
    約書為證。訊據被告丙○○、丁○○、乙○○固均坦承販賣點唱機，惟均否認知
    悉光碟片有侵害自訴人著作權之歌曲，被告丙○○辯稱：伊係受僱於樺谷汽車音
    響有限公司，該公司有販賣影音光碟機，確實有販賣點唱機予被告丁○○，伊不
    知包裝內有附光碟片，更不知光碟片之內容為何等語？被告丁○○坦承向被告丙○○所屬之公司購入點唱機再轉賣予陳文賢，但不知點唱機有附贈光碟片等語。
    被告乙○○辯稱，采輝公司與伊公司有商業上往來，當時點唱機很流行，伊公司
    委由采輝公司進貨，貨到店內才開封，開封後才知悉附贈光碟片，根本不知有侵
    害他人著作權之歌曲等語。
四、按自訴人係以原告之身分對於被告提起控訴，自應負舉證責任，證明所自訴之犯
    罪事實，不能僅以憶測推論被告之犯罪。本件自訴人自訴被告丙○○重製違反著
    作權之歌曲於扣案之光碟片上，然被告丙○○僅係樺谷公司之員工，雖有販賣點
    唱機予陳文賢，然並無任何證據足證其有重製歌曲於光碟片上之事實，此部份自
    訴人並未提出任何證據以為證明，況且，將歌曲製作於光碟片上需要相當之技術
    及設備，被告丙○○有無次技術及設備，如何製作，自訴人均未能說明，不能僅
    以其販賣點唱機附贈光碟片即認定歌曲為其所重製，又被告丙○○僅係公司員工
    ，僅負責販賣機器，並無必要去重製歌曲於光碟片上，故自訴人此部分自訴顯然
    不能證明。再被告丁○○雖有販賣點唱機予聯晴公司，然衡之常理，該光碟片僅
    係附贈品，放置於點唱機包裝內，而被告丁○○僅係轉賣予聯晴公司，自無可能
    將包裝拆封，則根本不知內有附贈光碟片，更無法得知光碟片之內容有無侵害他
    人著作權之歌曲，至於被告甲○○、陳世豐雖係聯晴公司之總經理、採購部經理
    ，然聯晴公司所販賣之電器產品種類眾多，而本案之光碟片內之歌曲多達七千多
    首，衡情被告甲○○、陳世豐不可能針對一附贈之光碟片每首歌曲查證是否侵害
    他人之著作權，此實強人所難，又自訴人針對同一事實，對本案關係人聯晴公司
    、采輝公司、陳文賢提起告訴，業經台灣高等法院判決無罪確定，有八十九年度
    上易字第二三七八號判決在卷可稽，亦可證明被告甲○○、乙○○並無犯罪之故
    意，綜合上述，本件被告犯罪嫌疑均顯有不足，依照首開說明，本件自訴應予駁
    回。
據上論結，應依刑事訴訟法第三百二十六條第三項、第二百五十二條第十款裁定如主
文。
中      華      民      國      九十二      年      二    月    十四    日
                                      臺灣臺北地方法院著作財產權庭
                                          法  官  曾  正  龍
右正本證明與原本無異。
如不服本裁定應於送達後五日內向本院提出抗告狀。
                                          書記官  彭  自  青
中      華      民      國      九十二      年      二    月     十九   日


司法院資訊處製作；財團法人民間司法改革基金會備份。
